【裁判字號】    99,上訴,1409
【裁判日期】    990824
【裁判案由】    毒品危害防制條例
【裁判全文】
臺灣高等法院高雄分院刑事判決        99年度上訴字第1409號
上  訴  人
即  被  告  甲○○
上列上訴人因毒品危害防制條例案件，不服臺灣高雄地方法院99
年度審訴字第1959號中華民國99年7 月19日第一審判決（起訴案
號：臺灣高雄地方法院檢察署99年度毒偵字第2824號），提起上
訴，本院判決如下：
     主  文
上訴駁回。
     理  由
一、按不服地方法院之第一審判決而上訴者，應向管轄第二審之
    高等法院為之，且上訴書狀應敘述具體理由。第二審法院認
    為上訴書狀未敘述理由或上訴有刑事訴訟法第362 條前段之
    情形者，應以判決駁回之，刑事訴訟法第361 條第1 項、第
    367 條前段定有明文。所謂不服第一審判決之具體理由，必
    係依卷內既有訴訟資料或提出新事證，指摘或表明第一審判
    決有何採證認事、用法或量刑等足以影響判決本旨之不當或
    違法，而構成應予撤銷之具體理由，始足當之；倘僅泛言原
    判決認定事實錯誤、違背法令、量刑失之過重或輕縱，而未
    指出具體事由，或形式上雖已指出具體事由，然該事由縱使
    屬實，亦不足以認為原判決有何不當或違法者，皆難謂係具
    體事由，俾與第二審上訴制度在請求第二審法院撤銷、變更
    第一審不當或違法之判決，以實現個案救濟及節制濫行上訴
    之立法目的相契合。是倘上訴人之上訴書狀雖述上訴理由
    ，惟並未具體述第一審判決有何不當或違法情形，即與未
    述具體理由無異，所為上訴，即非適法。
二、本件上訴人即被告甲○○不服原判決，上訴意旨略以：被告
    家中有年邁父親及重度殘障之母親需要被告全日照料，且被
    告犯罪後已有戒除毒癮之決心，現仍在義大醫院接受美沙冬
    治療中，原審依施用第一級毒品罪科處被告有期徒刑11月，
    實屬過重，請撤銷原判決，給予被告自新之機會，從輕科刑
    云云。
三、經查，被告所犯毒品危害防制條例第10條第1 項之施用第一
    級毒品罪，其法定刑為6 月以上5 年以下有期徒刑，被告又
    係累犯，應加重其刑，且不符合緩刑之要件，原審科處有期
    徒刑11月，應屬適當，並無量刑失入及不適用法律之情形。
    況被告自87年起，即因施用毒品，屢經觀察、勒戒、強制戒
    治，並先後被判處有期徒刑10月、6 月、8 月、8 月確定，
    合併執行於98年7 月14日執行完畢，其仍不知悔改，復於99
    年4 月2 日再犯本罪，顯見其並無戒斷毒癮之決心，其係於
    犯案後，始於99年6 月29日前往義大醫院接受美沙冬治療，
    被告該接受美沙冬治療之事實及其母親因意外須長期依賴他
    人照顧之情，亦經原審於科刑時予以斟酌。綜上，被告上訴
    請求從輕科刑，難謂有具體理由，揆諸首揭說明，其上訴即
    非適法，應予駁回，並不經言詞辯論為之。
四、據上論斷，應依刑事訴訟法第367 條前段、第372 條，判決
    如主文。
中    華    民    國    99    年    8     月    24    日
                  刑事第四庭    審判長法  官  蕭權閔
                                      法  官  李嘉興
                                      法  官  陳吉雄
以上正本證明與原本無異。
如不服本判決應於收受本判決後10日內向本院提出上訴書狀，其
未敘述上訴理由者，並得於提起上訴後10日內向本院補提理由書
狀（均須按他造當事人之人數附繕本）「切勿逕送上級法院」。
中    華    民    國    99    年    8     月    25    日
                                      書記官  郭蘭蕙

司法院資訊處製作；財團法人民間司法改革基金會備份。
